Objetivo

Depois de anos trabalhando no setor administrativo tomei a decisão de me tornar um Desenvolvedor Front-end. Gosto de ser desafiado diariamente para testar meus limites. Nas minhas decisões tento sempre adicionar positivamente para a experiência do usuário. Será um grande privilégio colaborar em projetos que tragam benefícios para a vida das pessoas.

Habilidades

HTML, CSS (Scss), Javascript, Node.js e PostgreSQL. Aprendendo React.js.

Educação

Tecnólogo – Análise e Desenvolvimento de Sistemas <u>Estácio de Sá</u> Junho 2018 - Dezembro 2020

Bootcamp LaunchBase Rocketseat 2020

Experiências

Auxiliar Administrativo Na <u>Dejuris</u> Julho 2018 – Jan 2020

Aprendiz Administrativo
Na <u>All Nations</u>
Setembro 2016 – Dezembro 2017

Aprendiz Administrativo Na <u>Guanabara Diesel</u> Junho 2014 - Janeiro 2015

Projetos

<u>Foodfy</u> – Site de receitas completo. Com sistema de login, banco de dados e gerenciamento de rotas. Feito com HTML, SCSS, Node.js, PostgreSQL, Nunjucks, Faker.js e Lottie.

<u>Github Profiler</u> – Resumo do seu perfil do Github, com estatísticas e repositórios, basta digitar seu login. Feito com React.js e Styled Components. API por Github.

<u>Climato</u> – Aplicativo de previsão do tempo. Feito com Flutter. API por OpenWeatherApi.

Calculadora de IMC

Feito com Flutter.